臺灣屏東地方法院刑事判決　　　　　　　100年度訴字第416號
公　訴　人　臺灣屏東地方法院檢察署檢察官
被　　　告　范琇諭
　　　　　　李孟蓉
以上被告因違反臺灣地區與大陸地區人民關係條例等案件，經檢
察官提起公訴（99年度偵字第8979號）本院判決如下：
    主  文
范琇諭共同違反不得使大陸地區人民非法進入臺灣地區，累犯，
處有期徒刑陸月，如易科罰金，以銀元佰元即新臺幣玖佰元折
算壹日，減為有期徒刑月，如易科罰金，以銀元佰元即新臺
幣玖佰元折算壹日。
李孟蓉無罪。
    事  實
一、范琇諭前於民國91年5 月間，因違反動產擔保交易案件，經
    本院以91年度潮簡字第76號判決判處有期徒刑4 月確定，於
    91年8 月21日易科罰金執行完畢。詎猶不知悔改，其與陳小
    琴（由檢察官另案通緝中）均明知大陸地區人民非經主管機
    關許可不得進入臺灣地區，亦知大陸地區男子周茂平（經檢
    察官另為職權不起訴處分）擬自大陸地區以假結婚之方式來
    臺工作，並無結婚之真意，竟共同基於使大陸地區人民非法
    入境臺灣之犯意連絡及行為分擔，由陳小琴仲介范琇諭至大
    陸地區與大陸地區男子結婚，范琇諭應允後，陳小琴攜同范
    琇諭前往大陸地區福建省福建市與周茂平於92年4 月15日辦
    理結婚登記，於翌（15）日取得該市公證處製作之結婚公證
    書後（上開行為非我國刑法效力所及），渠3 人復基於行使
    使公務員登載不實事項於職務上所掌公文書之概括犯意聯絡
    ，由陳小琴及范琇諭於92年5 月1 日持上開結婚證明文件向
    財團法人海峽交流基金會（下稱海基會）辦理認證證明，再
    於同年5 月2 日持上開結婚證書、公證書、身分證及海基會
    出具之認證證明書轉往屏東縣內埔鄉戶政事務所，填具結婚
    登記申請書辦理結婚登記，使該戶政事務所承辦人員依法為
    形式審查後，致將范琇諭與周茂平結婚之不實事項，登載於
    職務上所掌之戶籍登記公文書上，足生損害於戶政機關對於
    婚姻戶籍登記管理之正確性，復於當（2 ）日持上開不實之
    戶籍資料至屏東縣政府警察局內埔分局內埔派出所，書立「
    大陸地區人民進入臺灣地區保證書」1 份，經承辦員警實質
    審查後，因未能發覺實情而核准范琇諭辦理對保，後於同年
    月6 日持該戶籍謄本，連同上開大陸地區結婚證明書、海基
    會認證證明、大陸地區人民進入臺灣地區保證書等文件，向
    內政部警政署入出境管理局（現業務已移至內政部入出國及
    移民署，以下簡稱境管局）申請以團聚名義入境臺灣地區而
    行使之，經該局為實質審查後，仍未察覺而據以核發「中華
    民國臺灣地區入出境許可證」（即旅行證）予周茂平，使周
    茂平得於92年7 月9 日入境臺灣地區。范琇諭則獲得報酬新
    臺幣（以下同）3 萬元。
二、案經臺中縣警察局太平分局報請臺灣屏東地方法院檢察署檢
    察官偵查起訴。
    理  由
壹、證據能力之審查：
一、按被告以外之人於審判外之言詞或書面陳述，除法律有規定
    者外，不得作為證據，刑事訴訟法第159條第1項定明有文。
    又被告以外之人於檢察事務官、司法警察官或司法警察調查
    中所為之陳述，與審判中不符時，其先前之陳述具有較可信
    之特別情況，且為證明犯罪事實存否所必要者，得為證據。
    刑事訴訟法第159條之2，亦定有明文。本件證人即共同被告
    范琇諭於警詢中之證述，具有被告以外之人審判外陳述之性
    質，屬傳聞證據，且經被告李孟蓉於本院審理中主張范琇諭
    於警詢中之陳述無證據能力，公訴人復未能證明范琇諭於警
    詢中之證述，有何具有較可信之特別情況，且為證明犯罪事
    實存否所必要者，是范琇諭於警詢中之證述，對被告李孟蓉
    而言即無證據能力。
二、次按被告以外之人於審判外之陳述，雖不符刑事訴訟法第15
    9 條之1 至之4 等4 條之規定，然若當事人於審判程序中同
    意作為證據，法院審酌該言詞陳述或書面陳述作成時之情況
    ，認為適當者，亦得為證據；又當事人、代理人或辯護人於
    法院調查證據時，知有刑事訴訟法第159 條第1 項不得為證
    據之情形，而未於言詞辯論終結前聲明異議者，視為有前項
    之同意，同法第159 條之5 定有明文。此立法意旨在於傳聞
    證據未經當事人之反對詰問予以核實，原則上先予排除。惟
    若當事人已放棄反對詰問權，於審判程序中表明同意該等傳
    聞證據可作為證據；或於言詞辯論終結前未聲明異議，基於
    尊重當事人對傳聞證據之處分權，及證據資料愈豐富，愈有
    助於真實發見之理念，且強化言詞辯論主義，使訴訟程序得
    以順暢進行，上開傳聞證據亦均具有證據能力。本判決下列
    所引之證據，被告范琇諭、檢察官於本院審理程序中，均未
    就證據能力爭執，本院審酌該言詞及書面陳述作成之情況，
    核無違法取證或其他瑕疵，認為以之作為證據為適當，自得
    作為證據。
貳、實體部分：
甲、有罪部分：
一、訊之被告范琇諭固不否認與大陸地區男子周茂平在大陸地區
    辦理結婚公證，嗣回臺後至戶政事務所辦理結婚戶籍登記，
    並以探親為由申請周茂平入境，終使周茂平得以入境臺灣地
    區等情，然否認上開犯行，辯稱：我與周茂平是真結婚，我
    跟周茂平有夫妻性行為，周茂平跟我住在內埔鄉○○路316
    號2 樓，住了三個月，之後吵架他就說他要去台北找他親戚
    ，就不見了云云。經查：
(一)、前揭犯罪事實，業據被告范琇諭於警詢中供述明確（警卷第
    1-3 頁），並據證人周茂平於警詢中證稱：我是於92年7 月
    9 日進來台灣，利用假結婚真工作之方式來台灣工作賺錢，
    我是透過大陸的友人介紹，認識了一位大陸的蛇頭（仲介）
    ，再經過這位大陸的蛇頭仲介下，認識了假結婚對象范琇瑜
    ，利用與范琇瑜辦理假結婚之方式進來台灣打工賺錢，我當
    時前前後後花了人民幣八萬多元辦理假結婚，包含辦理假結
    婚所有費用，即在大陸及台灣辦理結婚登記，來台搭飛機之
    交通費費等全部包括在內，我是自己一個人搭飛機抵達高雄
    小港機場後，自己搭乘計程車到屏東縣內埔鄉○○村○○○ 鄰
    ○○路316 號二樓找人頭妻子范琇諭，我與范琇諭第一次在
    台灣碰面之後，就只有要到派出所登記流動人口時，才會與
    她碰面。我和范琇諭結婚之後就沒有住在一起，結婚時亦未
    曾在大陸與台灣辦理公開之結婚儀式，沒有與她發生性行為
    。大陸的蛇頭告訴我可以利用結婚的方式進來台灣，後來他
    就聯繫台灣的女仲介陳小琴，幫我找到了范琇諭當人頭，這
    兩位仲介幫我們安排到福建省的民政局辦理結婚登記等語（
    警卷第4-8 頁）。周茂平於檢察官偵訊中亦結證：我認識范
    琇諭（透過視訊指認），另一個（指李孟蓉）我不認識，范
    琇諭是我之前結婚的對象，警詢是出於自由意願說的，我與
    范琇論是假結婚，我花了人民幣8 萬元（包括機票），錢我
    都拿給大陸的仲介，我自己沒有拿錢給范琇諭，來台灣的目
    的是工作賺錢，92年7 月9 日入境台灣，92年7 月15日在南
    投工作，沒有與范琇諭同居，我只跟她住幾天就離開，沒有
    與范琇諭發生性行為，我想要回大陸，我朋友「全光明」幫
    我找警察來帶我回去等語明確（偵卷第44-48 頁）。另證人
    全光明於檢察官偵訊中亦結證：周茂平在南投工作7 、8 年
    左右，我聽過同事提到他是假結婚進來的，我不曉得他太太
    是誰，我沒有看過，我們在南投靜觀山區工作，大部分的人
    都知道他是假結婚進來的等語在卷（偵卷第84頁）。此外，
    並有內政部入出國及移民署100 年2 月15日移署資處鈺字第
    1000021839號函附之周茂平入出國日期證明書、大陸地區人
    民進入臺灣地區旅行證申請書、大陸地區人民進入臺灣地區
    保證書、委託書、戶籍謄本各一份、屏東縣內埔鄉戶政事務
    所99年6 月28日屏內戶字第0990001346號函附之件結婚登記
    申請書、財團法人海峽交流基金會證明、公證書、結婚證明
    書等件及周茂平、范琇諭、陳小琴之入出境紀錄在卷可稽（
    分別見偵卷第10-12 頁、第103-111 頁、警卷第25至29頁）
    。又周茂平於92年7 月9 日入境後，於92年7 月15日即前往
    南投工件，未辦理延長居留，自本件周茂平於99年6 月15日
    自行前往台中縣政府警察局太平分局太平派出所投案止，顯
    已逾期居留多年。又被告范琇諭於97年3 月24日與周茂平離
    婚乙節亦有全戶戶籍資料查詢結果1 紙在卷可按（警卷第31
    頁）。是周茂平入境後僅六日，即離開被告范琇諭之住處前
    往南投打工，且逾期居留多年之事實，堪以認定。
(二)、被告范琇諭雖以前揭情詞置辯，然證人周茂平已證稱於92年
    7 月15日即前往南投工作，未與被告范琇諭同居等語。衡情
    周茂平甫自大陸來台入境，人生地不熟，且正值新婚燕爾，
    感情彌篤，與被告范琇諭卻不同居一處，即前往南投打工，
    且未曾返家，任令居留逾期，其顯係單純利用假結婚來台打
    工賺錢，而無意與被告范琇諭共同行婚姻生活，足證被告范
    琇諭與周茂平間確無結婚真意，僅係藉由渠等間婚姻之形式
    ，使周茂平得以入境臺灣地區，至為明確。
(三)、再觀之被告范琇諭就周茂平入境後有無為性行為、周茂平平
    日之與趣、愛好、喜愛之食物、曾食用過之台灣小吃等等生
    活習性於偵訊中均無法明確回答，其於偵訊中甚至陳稱：半
    年內一起去吃飯都是周茂平買單，平日都去吃路邊攤，周茂
    平喜歡吃雞肉飯、魯肉飯，平常喜愛抽煙等語（偵卷第
    34-35 頁），然周茂平於偵訊中則證稱沒有與范琇諭發生性
    行為，沒有抽煙，在山上都吃飯，老闆提供吃住等語，益證
    被告范琇諭與周茂平毫無行夫妻共同生活。
(四)、被告范琇諭固於偵訊中陳稱：警詢不實在，那時吃暈車藥，
    頭腦不清楚云云（偵卷第34頁）。被告范琇諭並未抗辯於警
    詢中之供述，係出於張暴、脅迫、利誘、詐欺、疲勞訊問及
    其他不正方法，且被告范琇諭於警詢中陳稱如何透過陳小琴
    至大陸與周茂平辦理假結婚、辦理結婚登記等相關手續讓周
    茂平入境台灣等情，核與事實相符，非親身經歷其事，顯無
    法為如此詳細之陳述，被告范琇諭於警詢中之自白，與事實
    相符自可採為認定事實之證據。
(五)、綜上，被告范琇諭上開所辯，均無足採，其前揭犯行，事證
    明確，洵堪認定。
二、論罪科刑：
(一)、新舊法比較適用：
    1.被告范琇諭行為後，臺灣地區與大陸地區人民關係條例第
      79條規定，已於92年10月29日修正公布，並於同年12月31
      日起施行，而修正前之臺灣地區與大陸地區人民關係條例
      第79條第1 項規定「違反同條例第15條第1 款之不得使大
      陸地區人民非法進入臺灣地區之規定者，處5 年以下有期
      徒刑、拘役或科或併科新臺幣50萬元以下罰金」，而修正
      後之該條項，則將法定刑修正為「處1 年以上7 年以下有
      期徒刑，得併科新臺幣100 萬元以下罰金」，比較修正前
      後之規定，修正後之規定較不利於被告，是應依被告行為
      時即修正前之臺灣地區與大陸地區人民關係條例第79條第
      1 項規定處斷。
    2.被告范琇諭行為後，刑法業於94年2 月2 日經總統以華總
      一義字第09400014901 號令修正公布，並於95年7 月1 日
      施行。
      (1) 牽連犯部分：修正後之刑法業已刪除第55條關於牽連
          犯之規定。本件被告所犯違反臺灣地區與大陸地區人
          民關係條例罪與行使使公務員登載不實文書罪間具有
          牽連犯之關係，依被告行為時之規定，應從一重之修
          正前臺灣地區與大陸地區人民關係條例第79條第1 項
          之非法使大陸地區人民進入臺灣地區罪處斷；修正後
          被告所犯上述2 罪則應分論併罰。比較新舊法結果，
          仍應適用較有利於被告范琇諭之行為時法律即刑法第
          55條論以牽連犯。
      (2) 連續犯部分：被告范琇諭行為後，刑法第56條連續犯
          之規定，業於94年1 月7 日修正公布刪除，並於95年
          7 月1 日施行，則被告之犯行，因行為後新法業已刪
          除連續犯之規定，即應依數罪併罰之規定處斷，此刪
          除雖非犯罪構成要件之變更，但顯已影響行為人刑罰
          之法律效果，自屬法律有變更，依新法第2 條第1 項
          規定，比較新、舊法結果，仍應適用較有利於被告之
          行為時法律即舊法論以連續犯。
      (3) 易科罰金部分：被告行為時之刑法第41條第1 項前段
          規定：「犯最重本刑為5 年以下有期徒刑以下之刑之
          罪，而受6 個月以下有期徒刑或拘役之宣告，因身體
          、教育、職業、家庭之關係或其他正當事由，執行顯
          有困難者，得以1 元以上3 元以下折算1 日，易科罰
          金」。又被告行為時之易科罰金折算標準，修正前罰
          金罰鍰提高標準條例第2 條前段（現已刪除）規定，
          就其原定數額提高為100 倍折算1 日，則被告范琇諭
          行為時之易科罰金折算標準，應以銀元300 元折算1
          日，經折算為新臺幣後，應以新臺幣900 元折算為1
          日。惟95年7 月1 日修正公佈施行之刑法第41條第1
          項前段則規定：「犯最重本刑為5 年以下有期徒刑以
          下之刑之罪，而受6 個月以下有期徒刑或拘役之宣告
          者，得以新臺幣1000元、2000元或3000元折算1 日，
          易科罰金」。比較修正前後之易科罰金折算標準，以
          95年7 月1 日修正公佈施行前之規定，較有利於被告
          。
      (4) 共犯部分：不論依修正前、後之刑法第28條，被告范
          琇諭均構成共同正犯，對被告而言並無有利或不利之
          情形，自無新舊法比較適用之問題，應逕適用修正後
          之新法。
      (5) 罰金刑部分：又按修正前臺灣地區與大陸地區人民關
          係條例第79條第1 項規定「違反第15條第1 款之規定
          者，處5 年以下有期徒刑、拘役或科或併科新臺幣50
          萬元以下罰金」、刑法第214 條規定「明知為不實之
          事項，而使公務員登載於職務上所掌之公文書，足以
          生損害於公眾或他人者，處3 年以下有期徒刑、拘役
          或5 百元以下罰金」，惟本件既未諭知罰金刑，而未
          適用刑法第33條第5 款關於罰金刑最低金額之規定，
          則刑法第33條第5 款雖於94年2 月2 日修正公佈，於
          95年7 月1 日施行規定：「罰金：新臺幣1 千元以上
          ，以百元計算之」，仍應逕適用修正後之新法。
(二)、核被告范琇諭所為，係違反（修正前）臺灣地區與大陸地區
    人民關係條例第79條第1 項之不得使大陸地區人民非法進入
    臺灣地區規定及刑法第216 條、第214 條之行使公務員登載
    不實文書罪。被告范琇諭使公務員登載不實之低度行為，為
    行使之高度行為所吸收，不另論罪。被告范琇諭就上開行使
    使公務員登載不實文書罪及使大陸地區人民非法進入臺灣罪
    ，與陳小琴、周茂平間，均有犯意聯絡及行為分擔，均為共
    同正犯。被告所犯上開非法使大陸地區人民進入臺灣地區罪
    及行使使公務員登載不實文書罪2 罪間，有方法與目的之牽
    連關係，應依修正前刑法第55條牽連犯之規定，從一重之非
    法使大陸地區人民進入臺灣地區罪處斷。被告范琇諭前於91
    年5月間，因違反動產擔保交易案件，經本院以91年度潮簡
    字第76號判決判處有期徒刑4月確定，於91年8月21日易科罰
    金執行完畢之事實，有臺灣高等法院被告前案紀錄表1份附
    卷可按，其於受徒刑之執行完畢，5年以內故意再犯本件有
    期徒刑以上之罪，為累犯，應依刑法第47條第1項之規定加
    重其刑。爰審酌被告利用假結婚並行使使公務員登載不實文
    書之方式，使大陸地區人民非法入境臺灣，影響國家對於戶
    政及管理大陸人士來臺事務之正確性，對社會造成隱藏潛在
    之危險，且犯後否認犯行，一再飾詞卸責，態度不佳等一切
    情狀，量處如主文所示之刑，並諭知易科罰金之折算標準。
(三)、另被告范琇諭上開犯行之犯罪時間在96年4 月24日以前，合
    於中華民國96年罪犯減刑條例之規定，應予減其宣告刑2 分
    之1 。並就減刑後之刑，依同條例第9 條、修正前刑法第41
    條第1項 前段之規定，諭知如主文所示之易科罰金折算標準
    。
乙、無罪部分：
一、公訴意旨另以：被告李孟蓉與被告范琇諭、陳小琴均明知大
    陸地區人民非經主管機關許可不得進入臺灣地區，亦知大陸
    地區男子周茂平擬自大陸地區以假結婚之方式來臺工作，並
    無結婚之真意，竟共同基於使大陸地區人民非法入境臺灣之
    犯意連絡及行為分擔，先由被告李孟蓉居中牽線范琇諭與陳
    小琴認識，再由陳小琴帶范琇諭前往大陸地區福建省福建市
    與周茂平於92年4 月15日辦理結婚登記，於翌日取得該市公
    證處製作之結婚公證書後，渠4 人復基於行使使公務員登載
    不實事項於職務上所掌公文書之概括犯意聯絡，由陳小琴及
    范琇諭於92年5 月1 日持上開結婚證明文件向海基會辦理認
    證證明，再於同年5 月2 日持上開結婚證書、公證書、身分
    證及海基會出具之認證證明書轉往屏東縣內埔鄉戶政事務所
    ，填具結婚登記申請書辦理結婚登記，使該戶政事務所承辦
    人員依法為形式審查後，致將范琇諭與周茂平結婚之不實事
    項，登載於職務上所掌之戶籍登記公文書上，足生損害於戶
    政機關對於婚姻戶籍登記管理之正確性，復於當（2 ）日持
    上開不實之戶籍資料至屏東縣政府警察局內埔分局內埔派出
    所，書立「大陸地區人民進入臺灣地區保證書」1 份，經承
    辦員警實質審查後，因未能發覺實情而核准范琇諭辦理對保
    ，後於同年月6 日持該戶籍謄本，連同上開大陸地區結婚證
    明書、海基會認證證明、大陸地區人民進入臺灣地區保證書
    等文件，向內政部警政署入出境管理局申請以團聚名義入境
    臺灣地區而行使之，經該局為實質審查後，仍未察覺而據以
    核發「中華民國臺灣地區入出境許可證」（即旅行證）予周
    茂平，使周茂平得於92年7 月9 日入境臺灣地區，范琇諭則
    獲得報酬3 萬元，因認被告李孟蓉涉犯臺灣地區與大陸地區
    人民關係條例第15條第1 款規定，應依修正前同條例第79條
    第1 項罪嫌處斷，及刑法第216 條、第214 條行使使公務員
    登載不實公文書等罪嫌云云。
二、按犯罪事實應依證據認定之，無證據不得認定犯罪事實；又
    不能證明被告犯罪或其行為不罰者，應諭知無罪之判決，刑
    事訴訟法第154 條第2 項第301 條第1 項分別定有明文。
    次按事實審法院對於證據之取捨，依法雖有自由判斷之權，
    然積極證據不足證明犯罪事實時，被告之抗辯或反證縱屬虛
    偽，仍不能以此資為積極證據應予採信之理由。再者，犯罪
    事實應依證據認定之，所謂證據，須適於為被告犯罪事實之
    證明者，始得採為斷罪資料。」「認定犯罪事實所憑之證據
    ，雖不以直接證據為限，間接證據亦包括在內；然而無論直
    接或間接證據，其為訴訟上之證明，須於通常一般之人均不
    致有所懷疑，而得確信其為真實之程度者，始得據為有罪之
    認定；又認定不利於被告之事實，須依積極證據，苟積極證
    據不足為不利於被告事實之認定時，即應為有利於被告之認
    定，更不必有何有利之證據（最高法院53年度台上字第2750
    號、76年度台上字第4986號、30年度上字第816 號判例意旨
    參照）。況刑事訴訟法第161 條已於91年2 月8 日修正公布
    ，其第1 項規定：檢察官就被告犯罪事實，應負舉證責任，
    並指出證明之方法。因此，檢察官對於起訴之犯罪事實，應
    負提出證據及說服之實質舉證責任。倘其所提出之證據，不
    足為被告有罪之積極證明，或其指出證明之方法，無從說服
    法院以形成被告有罪之心證，基於無罪推定之原則，自應為
    被告無罪判決之諭知，最高法院92年度台上字第128 號判例
    亦明揭此旨。準此，刑事訴訟制度受「倘有懷疑，則從被告
    之利益為解釋」、「被告應被推定為無罪」原則所支配，故
    得為訴訟上證明者，無論為直接或間接證據，須客觀上於吾
    人一般社會生活經驗均不致有所懷疑，而達於確信之程度者
    ，且除認定被告犯罪之外，無從本於同一事證為其他有利於
    被告之合理推斷，始可以之為不利之認定，倘其證明尚未達
    於確信之程度，而有合理可疑存在時，即難據為被告有罪之
    認定。
三、公訴人認被告李孟蓉涉有上開罪嫌，無非以證人即同案被告
    范琇諭於警詢中之證述、證人即同案被告周茂平、全光明於
    檢察官偵訊中之證述，及卷附之大陸地區人民進入臺灣地區
    旅行證申請書、入出國日期紀錄、財團法人海峽交流基金會
    證明書、結婚公證書、委託書、大陸地區人民進入臺灣地區
    保證書、戶籍謄本及入出境資訊連結作業查詢表等為其論據
    。訊之被告李孟蓉堅決否認有何臺灣地區與大陸地區人民關
    係條例第15條第1 款之規定及刑法第216 條、第214 條行使
    使公務員登載不實公文書罪等情，辯稱：范琇諭之證述沒有
    證據能力，伊沒有跟人家牽線讓范琇諭與周茂平進來臺灣，
    伊不認識周茂平，范琇諭在審判外之陳述沒有證據能力，伊
    從頭到尾都不知道這件事情等語。
四、經查：本件被告范琇諭固與同案被告周茂平以假結婚之方式
    ，讓周茂平非法進入臺灣地區工作等事實，已如前述。又被
    告范琇諭固於警詢中證述：李孟蓉介紹一個仲介陳小琴的女
    子帶我去大陸辦理假結婚，一開始是李孟蓉向我遊說出租身
    分證配偶欄與大陸人士辦理假結婚可以賺取酬勞，所以她就
    把我介紹給陳小琴，李孟蓉有向我講說每介紹一個假結婚人
    頭她可以獲得萬元的佣金等語（警卷第1-3 頁）。然被告范
    琇諭於警詢中之證述係審判外之陳述，屬傳聞證據，且經被
    告李孟蓉主張無證據能力，公訴人復未能證明范琇諭於警詢
    中之證述，有何具有較可信之特別情況，且為證明犯罪事實
    存否所必要者，是范琇諭於警詢中之證述，對被告李孟蓉而
    言即無證據能力。又被告范琇諭於檢察官偵訊及本院審理中
    即未證述被告李孟蓉介紹伊與陳小琴認識，亦否認有假結婚
    之情事。又證人周茂平於檢察官偵訊中當場讓其指認李孟蓉
    ，其證稱：不認識李孟蓉等語（偵卷第44頁），另周茂平於
    警詢中亦未曾提及認識李孟蓉。又同案被告陳小琴未到案，
    是亦無從證明被告李孟蓉有介紹范琇諭與陳小琴認識而仲介
    本件范琇諭與周茂平間利用假結婚而違法進入台灣地區之事
    實。此外，卷附之大陸地區人民進入臺灣地區旅行證申請書
    、入出國日期紀錄、財團法人海峽交流基金會證明書、結婚
    公證書、委託書、大陸地區人民進入臺灣地區保證書、戶籍
    謄本及入出境資訊連結作業查詢表等僅能證明范琇諭與周茂
    平間係利用假結婚非法進入台灣地區，亦不足以證明被告李
    孟蓉有與陳小琴、范琇諭間，就范琇諭上開犯行有何犯意聯
    絡及行為分擔，即無從認定被告李孟蓉有違反臺灣地區與大
    陸地區人民關係條例第15條第1 款規定及刑法第216 條、第
    214 條行使使公務員登載不實公文書等罪嫌。綜上所述，本
    件依檢察官所指之證據，尚無法證明被告李孟蓉就陳小琴、
    范琇諭、周茂平間上開違反臺灣地區與大陸地區人民關係條
    例第15條第1 款及刑法第216 條、第214 條有犯意聯絡及行
    為分擔，此外，復查無其他積極證據足認被告李孟蓉有何公
    訴人所指之犯行，既不能證明被告李孟蓉犯罪，揆諸首揭法
    律條文及判例說明，自應諭知被告無罪之判決。
據上論結，應依刑事訴訟法第299條第1項前段、第301條第1項，
臺灣地區與大陸地區人民關係條例第15條第1款、修正前同條例
第79條第1項，刑法第2條第1項前段、第11條前段、第214條、第
216條、第47條第1項、修正前第55條，修正前第41條第1項前段
，刑法施行法第1條之1，中華民國96年罪犯減刑條例第2條第1項
第3款、第7條、第9條，判決如主文。
本案經檢察官劉昀到庭執行職務。
中    華    民    國   100    年    6     月    29    日
                  刑事第二庭    審判長法  官潘正屏
                                      法  官翁世容
                                      法  官涂裕洪
以上正本證明與原本無異。
如不服本判決應於收受判決後10日內向本院提出上訴書狀，並
應敘述具體理由；其未敘述上訴理由者，應於上訴期間屆滿後
20日內向本院補提理由書（均須按他造當事人之人數附繕本）
「切勿逕送上級法院」。
中    華    民    國   100    年    6     月    29    日
                                書記官  卓春成
附錄本件判決論罪科刑法條：
修正前臺灣地區與大陸地區人民關係條例第79條第1項
違反第15條第1 款之規定者，處5 年以下有期徒刑、拘役或科或
併科新臺幣50萬元以下罰金。
中華民國刑法第214 條
（使公務員登載不實罪）
明知為不實之事項，而使公務員登載於職務上所掌之公文書，足
以生損害於公眾或他人者，處3 年以下有期徒刑、拘役或5 百元
以下罰金。
中華民國刑法第216 條
（行使偽造變造或登載不實之文書罪）
行使第210 條至第215 條之文書者，依偽造、變造文書或登載不
實事項或使登載不實事項之規定處斷。